【裁判字號】    89,易,2890
【裁判日期】    890804
【裁判案由】    違反商標法
【裁判全文】
臺灣高雄地方法院刑事判決                        八十九年度易字第二八九號
    公  訴  人  臺灣高雄地方法院檢察署檢察官
    被      告  甲○○
右被告因違反商標法案件，經檢察官提起公訴（八十九年度偵字第九九一六號），本
院判決如左：
    主  文
甲○○明知為於同一商品，使用相同於他人註冊商標之圖樣而輸入，科罰金新台幣壹
萬元，如易服勞役，以銀元佰元（即新台幣玖佰元）折算壹日。扣案仿冒「ＨＥＬ
ＬＯ  ＫＩＴＴＹ」牙刷壹佰拾支、髮梳貳佰拾柒支、餐具組伍拾組，均沒收。
    事  實
一、甲○○明知如附件所示之商標圖樣，為日商．三麗鷗股份有限公司（以下簡稱三
    麗鷗公司）向經濟部中央標準局所申請註冊取得商標專權之商標圖樣，專用於各
    種刷子、梳、篦、刀、叉、餐食用具等及其他同類之一切商品，且三麗鷗公司生
    產之上開產品，在國際、國內市場行銷多年、品質著有信譽，為業界及相關消費
    大眾所共知。詎甲○○未獲得三麗鷗公司同意或授權，竟於民國八十八年九月間
    ，在大陸地區某地，以顯與真品之市價不相當之低價人民幣四百多元（約折合新
    台幣二千元），販入於同一商品上使用相同於三麗鷗公司之名稱及註冊商標圖樣
    ，而足與三麗鷗公司所產銷之真品相混淆之牙刷一百十支、髮梳二百十七支、餐
    具組五十組，並利用其所實際負責之豐利興貿易有限公司名義，於八十八年九月
    九日自高雄報關進口而輸入之；嗣經財政部高雄關稅局前分局查獲，並扣得仿冒
    之「ＨＥＬＬＯ  ＫＩＴＴＹ」牙刷一百十支、髮梳二百十七支、餐具組五十組
    。
二、案經三麗鷗公司訴由臺灣高雄地方法院檢察署檢察官偵查起訴。
    理  由
一、訊據被告甲○○固坦承於前揭時地購買扣案之仿冒「ＨＥＬＬＯ  ＫＩＴＴＹ」
    牙刷一百十支、髮梳二百十七支、餐具組五十組，並將之輸入進口，惟矢口否認
    有違反商標法犯行，辯稱：伊不知是仿冒品，且進口是用來送人的云云。惟查，
    右揭事實，業據告訴人三麗鷗公司代理人高烊輝律師指述綦詳，並提出經濟部中
    央標準局商標註冊證、鑑定報告書為證，且「ＨＥＬＬＯ  ＫＩＴＴＹ」商標圖
    樣，屬享譽國內外之著名商標，知名度甚高，亦屬高價位之商品，而被告竟以顯
    不相當之人民幣四百多元低價即可購得數量近四百支（組）之扣案物品，卻辯稱
    不知是仿冒品云云，屬顯卸責之詞，至於被告輸入前開扣案仿冒品，即使供送禮
    之用，亦無礙其罪行之成立，附此說明；此外復有如事實欄所示仿冒品扣案、相
    片附卷可資佐證，事證已明，被告犯行洵堪認定。
二、核被告明知為於同一商品使用相同於他人註冊商標圖樣之商品而輸入，係犯商標
    法第六十三條之罪。爰審酌被告為牟一己私利，無視他人商標專用權，更罔顧政
    府為消除「仿冒王國」惡名所作之努力，惡行非輕，惟念其僅於六十八年間有違
    反票據法前科，此有卷附台灣高等法院被告全國前案紀錄表、台灣高雄地方法院
    檢察署刑案資料查註紀錄表可按，且已登報向告訴人道歉，此有八十九年五月三
    十一日台灣新聞報在卷可憑，犯後態度尚佳等一切情狀，量處如主文所示之刑，
    並諭知易服勞役之折算標準。又扣案之仿冒「ＨＥＬＬＯ  ＫＩＴＴＹ」牙刷一
    百十支、髮梳二百十七支、餐具組五十組，依商標法第六十四條規定，不問屬於
    犯人與否，均宣告沒收。
據上論斷，應依刑事訴訟法第二百九十九條第一項前段，商標法第六十三條、第六十
四條，刑法十一條前段、第四十二條第二項，罰金罰鍰提高標準條例第二條，現行法
規所定貨幣單位折算新台幣條例第二條，判決如主文。
中      華      民      國    八十九    年      八      月      四      日
                                    臺灣高雄地方法院刑事第一庭
                                        法  官  曾  逸  誠
右正本證明與原本無異。
如不服本判決，應於判決送達後十日內，向本院提出上訴狀。
                                        書記官    許玉城
中    華    民    國      八十九      年      八      月      四      日
附錄本案論罪科刑法條全文
商標法第六十三條：
明知為前條商品販賣、意圖販賣陳列、輸出或輸入者，處一年以下有期徒刑、拘役或
科或併科新台幣五萬元以下罰金。


司法院資訊處製作；財團法人民間司法改革基金會備份。
